【裁判字號】    90,易,2060
【裁判日期】    900727
【裁判案由】    竊盜
【裁判全文】
臺灣板橋地方法院刑事判決                          九十年度易字第二六號
    公  訴  人  臺灣板橋地方法院檢察署檢察官
    被      告  甲○○
右列被告因竊盜案件，經檢察官提起公訴（九十年度偵字第五六０六、六三四五號）
，本院判決如左：
    主  文
甲○○連續竊盜，處有期徒刑柒月。
    事  實
一、甲○○曾因竊盜案件經本院於民國八十六年二月二十四日以八十五年度少訴字第
    一五０號判決處有期徒刑一年，緩刑三年確定；又因盜匪案件經本院於八十七年
    二月二十三日以八十七年度少訴字第二號判決處有期徒刑四年確定；嗣上開緩刑
    經撤銷，前揭二罪刑經接續執行，於八十九年五月二十六日假釋出監，縮刑期滿
    日期為九十年九月十三日。詎甲○○於假釋期間，不知悔改，基於意圖為自己不
    法所有之概括犯意，於九十年三月二日晚上九時許，在台北縣三重市○○○路八
    十七號前，竊取丙○○○所有之車牌號碼ＤＦＯ─七六六號輕型機車一輛，得手
    後留供己用；嗣於九十年三月七日上午八時許，在台北縣新莊市○○路四七七巷
    一弄一號前，甲○○之父乙○○發現甲○○持有上開機車，懷疑甲○○竊取該車
    ，而於同年月八日凌晨零時許帶同甲○○向警方報案並繳交上開機車一輛（甲○○未自承犯罪，亦無接受裁判之意思）。其後，甲○○復基於同前之概括犯意，
    於九十年三月九日上午十時許，在台北縣新莊市○○路二六三巷三十九號前，以
    鑰匙一支竊取丁○○所有之車牌號碼ＱＱＵ─三五三號（起訴書誤載為ＱＱＵ─
    七六六號）輕型機車一輛，得手後留供己用；嗣於九十年三月十三日上午十時五
    十分許，甲○○騎乘該ＱＱＵ─三五三號機車行經台北縣新莊市○○路十九號前
    時為警查獲，並扣得上開鑰匙一支。
二、案經丁○○訴由臺北縣警察局新莊分局報請臺灣板橋地方法院檢察署檢察官偵查
    起訴。
    理  由
一、訊據被告甲○○矢口否認有竊盜之犯行，並辯稱：上開ＤＦＯ─七六六號機車係
    伊朋友「阿清」於九十年三月四日或五日牽到伊住處交給伊的，因為伊要用新台
    幣（下同）五千元向他買這輛車，但伊尚未將錢交給「阿清」；而上開ＱＱＵ─
    三五三號機車也是「阿清」於九十年三月十三日凌晨牽到伊住處交給伊的，因為
    ＤＦＯ─七六六號機車被警方查獲後，伊想再向「阿清」買一輛車，伊先交給「
    阿清」五百元，剩下的四千五百元約定以後再給云云。經查：上開ＤＦＯ─七六
    六號機車一輛，係丙○○○所有，於九十年三月二日晚上九時許，在台北縣三重
    市○○○路八十七號前遭人竊取，而上開ＱＱＵ─三五三號機車一輛，係丁○○
    所有，於九十年三月九日上午十時許，在台北縣新莊市○○路二六三巷三十九號
    前遭人竊取等情，業據被害人丙○○○、丁○○於警訊時指述甚詳，並有車輛竊
    盜車牌失竊資料個別查詢報表─查詢車輛認可資料一紙、贓物認領保管單二紙附
    卷可稽。又被告於九十年三月八日警訊時供稱：ＤＦＯ─七六六號機車係伊朋友
    「許仔」借給伊的，時間伊記不得了云云，又於九十年三月十三日檢察官訊問時
    供稱：ＱＱＵ─三五三號機車是「阿清」於九十年三月十三日凌晨一點牽到伊家
    樓下的，說要賣我，伊先試騎，還沒買，就被查獲云云，與被告於本院審理時辯
    稱：上開ＤＦＯ─七六六號機車係「阿清」於九十年三月四日或五日牽到伊住處
    交給伊的，因為伊要用五千元向他買這輛車，而上開ＱＱＵ─三五三號機車也是
    「阿清」於九十年三月十三日凌晨牽到伊住處交給伊的，因為ＤＦＯ─七六六號
    機車被警方查獲後，伊想再向「阿清」買一輛車，伊先交給「阿清」五百元，剩
    下的四千五百元約定以後再給云云，相互矛盾，又被告自承：伊不知道「阿清」
    之真實姓名年籍及聯絡方法云云，足認被告與「阿清」間之交情不深，「阿清」
    豈有可能於被告未付清購買上開ＤＦＯ─七六六號機車之買賣價金五千元前，即
    願意於被告僅交付五百元之情形下，再交付上開ＱＱＵ─三五三號機車予被告？
    顯見被告所辯純屬虛構，上開ＤＦＯ─七六六號及ＱＱＵ─三五三號機車應均係
    被告所竊取。此外，復有上開鑰匙一支扣案可資佐證。又乙○○發現被告持有上
    開ＤＦＯ─七六六號機車時，固帶同被告向台北縣警察局新莊分局報案並繳交該
    機車，惟被告於警訊、檢察官訊問及本院審理時始終否認犯罪，其於本院審理時
    並陳稱：伊父親說該車係贓車，但伊認為伊沒有犯罪，車子不是伊偷的，所以才
    到警局作筆錄，伊亦不知道上開車輛係贓車等語，顯見被告未自承犯罪，亦無接
    受裁判之意思，不符合自首之要件。本案事證明確，被告犯行洵堪認定。
二、核被告所為，係犯刑法第三百二十條第一項之竊盜罪。被告先後兩次竊盜犯行，
    時間緊接，所犯係構成要件相同之罪名，顯係基於概括之犯意為之，為連續犯，
    應依刑法第五十六條規定以一罪論並加重其刑。爰審酌被告曾因竊盜案件經本院
    以八十五年度少訴字第一五０號判決處有期徒刑一年，緩刑三年確定，又因盜匪
    案件經本院於八十七年二月二十三日以八十七年度少訴字第二號判決處有期徒刑
    四年確定，嗣上開緩刑經撤銷，前揭二罪刑經接續執行，於八十九年五月二十六
    日假釋出監，縮刑期滿日期為九十年九月十三日（見卷附臺灣高等法院檢察署刑
    案紀錄簡覆表），竟於假釋期間，不知悔改再犯本案，其犯罪之手段、竊盜之次
    數、所竊取之財物價值及犯後未能坦承犯行等一切情狀，量處如主文所示之刑。
    扣案之上開鑰匙一支，係警方於九十年三月十三日上午十時五十分許，查獲被告
    騎乘ＱＱＵ─三五三號機車時所扣得，應係被告竊取該機車時使用之物，惟被告
    陳稱非屬伊所有，查無證據足資證明該鑰匙一支係屬被告所有，又非違禁物，爰
    不宣告沒收，附此敘明。
據上論斷，應依刑事訴訟法第二百九十九條第一項前段，刑法第五十六條、第三百二
十條第一項，罰金罰鍰提高標準條例第一條前段，判決如主文。
本案經檢察官林宏松到庭執行職務。
中      華      民      國      九十    年      七    月    二十七      日
                              臺灣板橋地方法院刑事第三庭
                                      法  官  樊  季  康
右正本證明與原本無異
如不服本判決應於送達後十日內向本院提出上訴狀
                                      書記官  馬  秀  芳
中      華      民      國      八十九      年    五    月      二      日
附錄本案論罪科刑法條全文：
刑法第三百二十條第一項：意圖為自己或第三人不法之所有，而竊取他人之動產者，
                        為竊盜罪，處五年以下有期徒刑、拘役或五百元以下罰金
                        。


司法院資訊處製作；財團法人民間司法改革基金會備份。
